---
title: "TOP MOVIES"
author: "Sude"
date: '2023-02-01'
output:
  html_document:
    df_print: paged
editor_options: 
  markdown: 
    wrap: sentence
---

#VERİMİZİ CAGIRALIM

```{r}
install.packages("readxl")
library("readxl")

top_movies <- read.csv("top_movies.csv", header = TRUE, sep=";", stringsAsFactors = FALSE)
View(top_movies)
```

#VERİ SETİ YAPISINA BAKALIM

```{r}
class(top_movies)

dim(top_movies)

names(top_movies)

install.packages("dplyr")
library(dplyr)

glimpse(top_movies)
```

Veri setimizin 1610 satır ve 26 sutundan olustugunu gördük.
Toplam 27 degiskenimizin oldugunu ve bunların neler oldugunu ise names fonksiyonuyla elde ettik.
glimpse fonksiyonu ile veri setimizin yapısına daha detayli baktik.

#VERİYİ DÜZENLEYELİM

```{r}

install.packages("stringr")
library(stringr)

summary(top_movies)
na.omit(top_movies)

```

summary fonksiyonu ile uç degerlerimize(outliers) baktik, bir anormallik olmadiğini min ve max degerlerimizi kontrol ederek saptadik, bos deger donduren verilerimizi gorduk.
NA iceren verileri temizledik

#VERİYİ ANALİZ EDELİM summary tablomuzda critic_score min değerinin 2 max değerinin ise 100 olduğunu görmüştük.
people_score ise min 10 max ise 98 oldugunu gorduk.
##Eleştirmenler ve insanlar tarafından en yüksek puanı alan 5 filmi inceleyelim.

```{r}
install.packages("dplyr")
library(dplyr)

best_movies <- top_movies %>% 
  filter (critic_score == 100 & (people_score==98 | people_score ==97  ))
best_movies

```

Buradan eleştirmenler ve insanlar tarafından en yüksek oyu alan filmlerin Seven Samurai, 12 Angry Men, Stop Making Sense ve Rewind olduğunu söyleyebiliriz

##Eleştirmenler ve insanlar tarafından en kötü puanları alan filmleri inceleyelim.

```{r}
worst_movies <- top_movies %>% 
  filter (critic_score < 20 & (people_score<40 ))
worst_movies

```

Buradan eleştirmenler ve insanlar tarafından en kötü puanları alan filmlerin The Honeymooners, From Justin to Kelly, Wild Wild West, Jonah Hex ve Texas Rangers olduğunu söyleyebiliriz.
